## Ali Kashev

## Student software Developer

**Adres** 

Rooseveltlaan 282 3527 AL Utrecht

Mobiel 06 2187 7162

kasev21@gmail.com

LinkedIn Ali Kashev



Scan om te bellen



Profiel

Voornaam:

Ali

Achternaam: Kashev

Nationaliteit: Bulgaarse

**Geboortedatum:** 27 Juli 2000

Mijn naam is Ali. Ik ben 20 jaar oud. Ik zit op het ICT College. Ik doe de opleiding Software Developer. Meeste vrienden en klasgenoten beschrijven mij als een enthousiast en leergierig persoon. Ik kan ook goed

samenwerken in een team. De enige wat ik minder leuk

vind is micromanagment.

Werkervaring

Sep 2020 – feb 2021

Bluebird media, Nieuwegein

Stage: Web ontwikkelaar

Mei 2017 – okt 2019

Albert Heijn, Utrecht

Afdeling: Verkoopmedewerker, kwaliteitsmedewerker

**Opleidingen** 

2019 - heden

**ROC Midden Nederland, ICT College in Nieuwegein** 

Applicatie en mediaontwikkeling (Software Developer)

2015 - 2019

Volt/Via Nova College, Utrecht

Vmbo TL

## Vaardigheden en skills

HTML en CSS

PHP en MYSQL

Javascript en React

**Python** 

Wordpress

Altijd open om iets nieuws te leren

**Nederlands:** 

Vloeiend, zowel woord als geschrift

**Engels:** 

Redelijk, zowel woord als geschrift

Turks:

Vloeiend, zowel woord als geschrift

**Bulgaars:** 

Vloeiend, zowel woord als geschrift

## Interesses

Ik hou van: Voetballen, voetbal kijken. Muziek luisteren, film kijken, werken met computers, uitgaan en gamen. En natuurlijk ook programmeren.

In mijn vrije tijd werk ik meenstal aan mijn opleiding om nieuwe dingen te leren. Soms lees ik ook boeken.